---
title: "Pruebas Kaggle challenge"
output: kaggle_notebook
---

Se resuelve el ejercicio de Kaggle para la materia de Inteligencia Artificial I. En la primera sección se cargarán los datos y se modificarán removiendo las filas que tengan alguna especie que solo aparezca una vez en todo el conjunto. Además, se realizará oversampling y undersampling para balancear las clases.

```{r}
library(dplyr)
library(ROSE)

data <- read.csv("../../data/arbolado-mza-dataset.csv", header = TRUE, sep = ",")
test <- read.csv("../../data/arbolado-mza-dataset-test.csv", header = TRUE, sep = ",")


dataFrame <- data
dataFrame <- dataFrame %>%
group_by(especie) %>%
filter(n() > 1) %>%
ungroup()

maj <- dataFrame[dataFrame$inclinacion_peligrosa == 0, ]
min <- dataFrame[dataFrame$inclinacion_peligrosa == 1, ]

dataOver <- ovun.sample(inclinacion_peligrosa ~ ., data = dataFrame, method = "over", N = nrow(maj) * 2)$data

n = nrow(min) * 2

dataUnder <- ovun.sample(inclinacion_peligrosa ~ ., data = dataFrame, method = "under", N = n)$data



```
```{r}
library(ranger)
set.seed(2024)

dataUnder <- ovun.sample(inclinacion_peligrosa ~ ., data = dataFrame, method = "under", N = n * 3.8)$data

#dataUnder$inclinacion_peligrosa <- as.factor(dataUnder$inclinacion_peligrosa)
#dataUnder$especie <- as.factor(dataUnder$especie)
#dataUnder$diametro_tronco <- as.factor(dataUnder$diametro_tronco)
#dataUnder$seccion <- as.factor(dataUnder$seccion)

dataUnder$altura <- as.factor(dataUnder$altura)
dataUnder$especie <- as.factor(dataUnder$especie)
dataUnder$diametro_tronco <- as.factor(dataUnder$diametro_tronco)
dataUnder$seccion <- as.factor(dataUnder$seccion)

tree_model<- ranger(inclinacion_peligrosa ~ especie + circ_tronco_cm + diametro_tronco + lat + long  + seccion, data = dataUnder, num.trees = 700000, num.threads = 4, mtry = 2, min.node.size = 3, sample.fraction = 0.5, max.depth = 16)

prediccionesUnder <- predict(tree_model, data = test)$predictions

resultado <- data.frame(id = test$id, inclinacion_peligrosa = prediccionesUnder)

write.csv(resultado, file = "prediccionesUnderSamplingWithRandomForestDefFinalSi2.csv", row.names = FALSE)


#randomForestUnder <- ranger(inclinacion_peligrosa ~ especie + circ_tronco_cm + diametro_tronco + lat + long + seccion, data = dataUnder, num.trees = 30000, num.threads = 6, mtry = 4)
#prediccionesUnder <- predict(randomForestUnder, data = test)$predictions

#resultado <- data.frame(id = test$id, inclinacion_peligrosa = prediccionesUnder)

#write.csv(resultado, file = "prediccionesUnderSamplingWithRandomForestDef2.csv", row.names = FALSE)

#randomForestUnder <- ranger(inclinacion_peligrosa ~ especie + circ_tronco_cm + diametro_tronco + lat + long + seccion, data = dataUnder, num.trees = 30000, num.threads = 6, mtry = 3)
#prediccionesUnder <- predict(randomForestUnder, data = test)$predictions

#resultado <- data.frame(id = test$id, inclinacion_peligrosa = prediccionesUnder)

#write.csv(resultado, file = "prediccionesUnderSamplingWithRandomForestDef3.csv", row.names = FALSE)


# randomForestUnder <- ranger(inclinacion_peligrosa ~ especie + circ_tronco_cm + diametro_tronco + lat + long + seccion, data = dataUnder, num.trees = 30000, num.threads = 6)
#prediccionesUnder <- predict(randomForestUnder, data = test)$predictions

#resultado <- data.frame(id = test$id, inclinacion_peligrosa = prediccionesUnder)

#write.csv(resultado, file = "prediccionesUnderSamplingWithRandomForestDef1.csv", row.names = FALSE)
#randomForestUnder <- ranger(inclinacion_peligrosa ~ especie + altura + circ_tronco_cm + diametro_tronco + lat + long + seccion + nombre_seccion + area_seccion, data = dataUnder, num.trees = 300, importance = "impurity", mtry = 3)
#import <- importance(randomForestUnder)
#print(import)
#prediccionesUnder <- predict(randomForestUnder, data = test)$prediction

#resultado <- data.frame(id = test$id, inclinacion_peligrosa = prediccionesUnder)
#write.csv(resultado, file = "prediccionesUnderSamplingWithRandomForestV3.csv", row.names = FALSE)

#randomForestUnder <- ranger(inclinacion_peligrosa ~ especie + altura + circ_tronco_cm + lat + long, data = dataUnder, num.trees = 300, importance = "impurity", mtry = 3)

#import <- importance(randomForestUnder)
#print(import)
#prediccionesUnder <- predict(randomForestUnder, data = test)$prediction

#resultado <- data.frame(id = test$id, inclinacion_peligrosa = prediccionesUnder)
#write.csv(resultado, file = "prediccionesUnderSamplingWithRandomForestV6.csv", row.names = FALSE)

#randomForestUnder <- ranger(inclinacion_peligrosa ~ especie + circ_tronco_cm + diametro_tronco + lat + long + seccion + nombre_seccion + area_seccion, data = dataUnder, num.trees = 30000)

#prediccionesUnder <- predict(randomForestUnder, data = test)$prediction

#resultado <- data.frame(id = test$id, inclinacion_peligrosa = prediccionesUnder)
#write.csv(resultado, file = "prediccionesUnderSamplingWithRandomForestV4.csv", row.names = FALSE)


#randomForestUnder <- ranger(inclinacion_peligrosa ~ especie + circ_tronco_cm + diametro_tronco + seccion + nombre_seccion + area_seccion, data = dataUnder, num.trees = 30000)

#prediccionesUnder <- predict(randomForestUnder, data = test)$prediction

#resultado <- data.frame(id = test$id, inclinacion_peligrosa = prediccionesUnder)
#write.csv(resultado, file = "prediccionesUnderSamplingWithRandomForestV5.csv", row.names = FALSE)

```


En el siguiente fragmento se realizará la primera aproximación a la solución, es decir, se entrenará el random forest utilizando los dos dataframes formados en la anterior sección. Además, se evaluarán los datos de testeo para obtener la primera solución. 

```{r}
library(randomForest)
library(ranger)
library(pROC)

set.seed(2024)

dataOver$inclinacion_peligrosa <- as.factor(dataOver$inclinacion_peligrosa)
dataUnder$inclinacion_peligrosa <- as.factor(dataUnder$inclinacion_peligrosa)

randomForestOver <- randomForest(inclinacion_peligrosa ~ ., data = dataOver, ntree = 100)

randomForestUnder <- ranger(inclinacion_peligrosa ~ especie + altura + circ_tronco_cm + diametro_tronco + lat + long + seccion, data = dataUnder, num.trees = 30000)

pred_probs <- predict(randomForestUnder, dataFrame)$predictions[, 2]

roc_obj <- roc(dataFrame$inclinacion_peligrosa, pred_probs)
auc_value <- auc(roc_obj)
print(auc_value)
prediccionesOver <- predict(randomForestOver, newdata = test)

prediccionesUnder <- predict(randomForestUnder, data = test)$prediction

resultado <- data.frame(id = test$id, inclinacion_peligrosa = prediccionesOver)
write.csv(resultado, file = "prediccionesOverSamplingWithRandomForest.csv", row.names = FALSE)

resultado <- data.frame(id = test$id, inclinacion_peligrosa = prediccionesUnder)
write.csv(resultado, file = "prediccionesUnderSamplingWithRandomForest.csv", row.names = FALSE)
```
Los resultados hasta aquí fueron subidos y testeados en la plataforma de Kaggle, allí se pudo observar que el score obtenido con oversampling fue de 0.51, mientras que con undersampling fue de 0.70. Por este motivo, se utilizará cross-validation con undersampling para tratar de mejorar el resultado obtenido.

```{r}
library(pROC)

create_folds <- function(dataFrame, num) {
  indexes <- sample(1: nrow(dataFrame))
  folds <- split(indexes, cut(seq_along(indexes), breaks = num, labels = FALSE))
  names(folds) <- paste0("Fold", 1:num)
  return(folds)
}

cross_validation <- function(dataFrame, num) {
  dataFrame$inclinacion_peligrosa <- as.factor(dataFrame$inclinacion_peligrosa)

  folds <- create_folds(dataFrame, num)

  aucList <- list()
  modelList <- list()

  for (i in 1:num) {
    indexes <- folds[[i]]
    trainData <- dataFrame[-indexes, ]
    valData <- dataFrame[indexes, ]
    
    tree_model<-randomForest(inclinacion_peligrosa ~ especie + altura + circ_tronco_cm + diametro_tronco + seccion, data = trainData, ntree = 1000)

	  pred_probs <- predict(tree_model, valData, type = 'prob')[, 2]
    
    roc_obj <- roc(valData$inclinacion_peligrosa, pred_probs)
    auc_value <- auc(roc_obj)
    
    aucList[[paste0("Fold", i)]] <- auc_value
    modelList[[paste0("Fold", i)]] <- tree_model
  } 
  mejorFold <- which.max(unlist(aucList))
  bestModel <- modelList[[mejorFold]]
  return(bestModel)
}

model <- cross_validation(dataUnder, 10)
prediccionesUnder <- predict(model, newdata = test)

resultado <- data.frame(id = test$id, inclinacion_peligrosa = prediccionesUnder)
write.csv(resultado, file = "prediccionesUnderSamplingWithRandomForestCrossValidation.csv", row.names = FALSE)


```
```{r}
library(ranger)
dataFrame$inclinacion_peligrosa <- as.factor(dataFrame$inclinacion_peligrosa)

pesoPeligrosa <- 1 / sum(dataFrame$inclinacion_peligrosa == 1)
pesoNoPeligrosa <- 1 / sum(dataFrame$inclinacion_peligrosa == 0)
print(pesoNoPeligrosa)

pesosObservaciones <- ifelse(dataFrame$inclinacion_peligrosa == 1, 0.8, 0.2)
print(pesosObservaciones)

randomForestUnder <- ranger(inclinacion_peligrosa ~ especie + altura + circ_tronco_cm + diametro_tronco + lat + long + seccion, data = dataFrame, case.weights = pesosObservaciones, num.trees = 10000)


prediccionesUnder <- predict(randomForestUnder, data = test)$prediction


resultado <- data.frame(id = test$id, inclinacion_peligrosa = prediccionesUnder)
write.csv(resultado, file = "prediccionesUnderSamplingWithRandomForestAndWeights.csv", row.names = FALSE)

```
si
```{r}
library(pROC)
library(randomForest)
library(ROSE)
library(dplyr)

set.seed(2024)
data <- read.csv("../../data/arbolado-mza-dataset.csv", header = TRUE, sep = ",")
test <- read.csv("../../data/arbolado-mza-dataset-test.csv", header = TRUE, sep = ",")
train  <-read.csv("../../data/arbolado-mendoza-dataset-train.csv", header = TRUE, sep = ",")
validation <- read.csv("../../data/arbolado-mendoza-dataset-validation.csv", header = TRUE, sep = ",")
print(train)
dataFrame <- train
dataFrame <- dataFrame %>%
group_by(especie) %>%
filter(n() > 1) %>%
ungroup()

maj <- dataFrame[dataFrame$inclinacion_peligrosa == 0, ]
min <- dataFrame[dataFrame$inclinacion_peligrosa == 1, ]

dataOver <- ovun.sample(inclinacion_peligrosa ~ ., data = dataFrame, method = "over", N = nrow(maj) * 2)$data

n = nrow(min) * 2

dataUnder <- ovun.sample(inclinacion_peligrosa ~ ., data = dataFrame, method = "under", N = n)$data


create_folds <- function(dataFrame, num) {
  indexes <- sample(1: nrow(dataFrame))
  folds <- split(indexes, cut(seq_along(indexes), breaks = num, labels = FALSE))
  names(folds) <- paste0("Fold", 1:num)
  return(folds)
}

cross_validation <- function(dataFrame, num) {
  dataFrame$inclinacion_peligrosa <- as.factor(dataFrame$inclinacion_peligrosa)

  folds <- create_folds(dataFrame, num)

  aucList <- list()
  modelList <- list()

  for (i in 1:num) {
    indexes <- folds[[i]]
    trainData <- dataFrame[-indexes, ]
    valData <- dataFrame[indexes, ]
    
    tree_model<-randomForest(inclinacion_peligrosa ~ especie + circ_tronco_cm + diametro_tronco + lat + long + seccion, data = trainData, ntree = 300)

	  pred_probs <- predict(tree_model, valData, type = 'prob')[, 2]
    
    roc_obj <- roc(valData$inclinacion_peligrosa, pred_probs)
    auc_value <- auc(roc_obj)

    aucList[[paste0("Fold", i)]] <- auc_value
    modelList[[paste0("Fold", i)]] <- tree_model
  } 
  mejorFold <- which.max(unlist(aucList))
  bestModel <- modelList[[mejorFold]]
  return(bestModel)
}

niveles_completos <- levels(as.factor(validation$especie))
dataUnder$especie <- factor(dataUnder$especie, levels = niveles_completos)
validation$diametro_tronco <- as.factor(validation$diametro_tronco)
validation$especie <- as.factor(validation$especie)
dataUnder$diametro_tronco <- as.factor(dataUnder$diametro_tronco)

model <- cross_validation(dataUnder, 30)
print("hola")
prediccionesUnder <- predict(model, newdata = validation, type = 'prob')[,2]

roc_obj <- roc(validation$inclinacion_peligrosa, prediccionesUnder)
auc_value <- auc(roc_obj)
print(auc_value)

    
print("si")

dataOver$especie <- factor(dataOver$especie, levels = niveles_completos)
dataOver$diametro_tronco <- as.factor(dataOver$diametro_tronco)
model <- cross_validation(dataOver, 30)
prediccionesOver <- predict(model, newdata = validation, type = 'prob')[,2]

roc_obj <- roc(validation$inclinacion_peligrosa, prediccionesOver)
auc_value <- auc(roc_obj)
print(auc_value)

```
si
```{r}
library(pROC)
library(randomForest)
library(ROSE)
library(dplyr)
library(ranger)
set.seed(2024)
data <- read.csv("../../data/arbolado-mza-dataset.csv", header = TRUE, sep = ",")
test <- read.csv("../../data/arbolado-mza-dataset-test.csv", header = TRUE, sep = ",")
train  <-read.csv("../../data/arbolado-mendoza-dataset-train.csv", header = TRUE, sep = ",")
validation <- read.csv("../../data/arbolado-mendoza-dataset-validation.csv", header = TRUE, sep = ",")

dataFrame <- train

maj <- dataFrame[dataFrame$inclinacion_peligrosa == 0, ]
min <- dataFrame[dataFrame$inclinacion_peligrosa == 1, ]

dataOver <- ovun.sample(inclinacion_peligrosa ~ ., data = dataFrame, method = "over", N = nrow(maj) * 2)$data

n = nrow(min) * 2

dataUnder <- ovun.sample(inclinacion_peligrosa ~ ., data = dataFrame, method = "under", N = n)$data


create_folds <- function(dataFrame, num) {
  indexes <- sample(1: nrow(dataFrame))
  folds <- split(indexes, cut(seq_along(indexes), breaks = num, labels = FALSE))
  names(folds) <- paste0("Fold", 1:num)
  return(folds)
}

cross_validation <- function(dataFrame, num) {
  dataFrame$inclinacion_peligrosa <- as.factor(dataFrame$inclinacion_peligrosa)

  folds <- create_folds(dataFrame, num)

  aucList <- list()
  modelList <- list()

  for (i in 1:num) {
    indexes <- folds[[i]]
    trainData <- dataFrame[-indexes, ]
    valData <- dataFrame[indexes, ]
    
    tree_model<-randomForest(inclinacion_peligrosa ~ especie + circ_tronco_cm + diametro_tronco + lat + long + seccion, data = trainData, ntree = 300)

	  pred_probs <- predict(tree_model, valData, type = 'prob')[, 2]
    
    roc_obj <- roc(valData$inclinacion_peligrosa, pred_probs)
    auc_value <- auc(roc_obj)

    aucList[[paste0("Fold", i)]] <- auc_value
    modelList[[paste0("Fold", i)]] <- tree_model
  } 
  mejorFold <- which.max(unlist(aucList))
  bestModel <- modelList[[mejorFold]]
  return(bestModel)
}
print(dataUnder)
nivelesCompletos <- levels(as.factor(test$especie))
dataUnder$especie <- factor(dataUnder$especie, levels = nivelesCompletos)
test$diametro_tronco <- as.factor(test$diametro_tronco)
test$especie <- as.factor(test$especie)
dataUnder$diametro_tronco <- as.factor(dataUnder$diametro_tronco)
dataOver$diametro_tronco <- as.factor(dataOver$diametro_tronco)
dataOver$especie <- factor(dataOver$especie, levels = nivelesCompletos)
dataUnder$inclinacion_peligrosa <- as.factor(dataUnder$inclinacion_peligrosa)
dataOver$inclinacion_peligrosa <- as.factor(dataOver$inclinacion_peligrosa)
dataOver <- na.omit(dataOver)

model <- ranger(inclinacion_peligrosa ~ especie + circ_tronco_cm + diametro_tronco + lat + long + seccion, data = dataUnder, num.trees = 300)
prediccionesUnder <- predict(model, data = test, type="response")$predictions

resultado <- data.frame(id = test$id, inclinacion_peligrosa = prediccionesUnder)
write.csv(resultado, file = "prediccionesUnderSamplingWithRandomForestV2.csv", row.names = FALSE)

model <- ranger(inclinacion_peligrosa ~ especie + circ_tronco_cm + diametro_tronco + lat + long + seccion, data = dataOver, num.trees = 300)
prediccionesOver <- predict(model, data = test, type="response")$predictions

resultado <- data.frame(id = test$id, inclinacion_peligrosa = prediccionesOver)
write.csv(resultado, file = "prediccionesOverSamplingWithRandomForestV2.csv", row.names = FALSE)

model <- cross_validation(dataUnder, 30)
prediccionesUnder <- predict(model, newdata = test)

resultado <- data.frame(id = test$id, inclinacion_peligrosa = prediccionesUnder)
write.csv(resultado, file = "prediccionesUnderSamplingWithRandomForestCrossValidatioV2.csv", row.names = FALSE)

model <- cross_validation(dataOver, 30)
prediccionesOver <- predict(model, newdata = test)

resultado <- data.frame(id = test$id, inclinacion_peligrosa = prediccionesOver)
write.csv(resultado, file = "prediccionesOverSamplingWithRandomForestCrossValidatioV2.csv", row.names = FALSE)
```

```{r}
library(pROC)
library(randomForest)
library(ROSE)
library(dplyr)
library(smotefamily)

set.seed(2024)
data <- read.csv("../../data/arbolado-mza-dataset.csv", header = TRUE, sep = ",")
test <- read.csv("../../data/arbolado-mza-dataset-test.csv", header = TRUE, sep = ",")
train  <-read.csv("../../data/arbolado-mendoza-dataset-train.csv", header = TRUE, sep = ",")
validation <- read.csv("../../data/arbolado-mendoza-dataset-validation.csv", header = TRUE, sep = ",")
print(train)
dataFrame <- train

maj <- dataFrame[dataFrame$inclinacion_peligrosa == 0, ]
min <- dataFrame[dataFrame$inclinacion_peligrosa == 1, ]

dataOver <- ovun.sample(inclinacion_peligrosa ~ ., data = dataFrame, method = "over", N = nrow(maj) * 2)$data

n = nrow(min) * 2
n2 = n + nrow(min)
dataUnder <- ovun.sample(inclinacion_peligrosa ~ ., data = dataFrame, method = "under", N = n * 3.8)$data

dataRose <- ovun.sample(inclinacion_peligrosa ~ especie + circ_tronco_cm + diametro_tronco + lat + long  + seccion, data = dataFrame, p = 0.8, method = "both", N = 3.5 * n) $data

create_folds <- function(dataFrame, num) {
  indexes <- sample(1: nrow(dataFrame))
  folds <- split(indexes, cut(seq_along(indexes), breaks = num, labels = FALSE))
  names(folds) <- paste0("Fold", 1:num)
  return(folds)
}

cross_validation <- function(dataFrame, num) {
  dataFrame$inclinacion_peligrosa <- as.factor(dataFrame$inclinacion_peligrosa)

  folds <- create_folds(dataFrame, num)

  aucList <- list()
  modelList <- list()

  for (i in 1:num) {
    indexes <- folds[[i]]
    trainData <- dataFrame[-indexes, ]
    valData <- dataFrame[indexes, ]
    
    tree_model<- ranger(inclinacion_peligrosa ~ especie + circ_tronco_cm + diametro_tronco + lat + long  + seccion, data = dataUnder, num.trees = 300, num.threads = 6, mtry = 3, min.node.size = 5, sample.fraction = 0.5, max.depth = 16)
	  pred_probs <- predict(tree_model, valData)$predictions
    
    roc_obj <- roc(valData$inclinacion_peligrosa, pred_probs)
    auc_value <- auc(roc_obj)
    print(auc_value)

    aucList[[paste0("Fold", i)]] <- auc_value
    modelList[[paste0("Fold", i)]] <- tree_model
  } 
  mejorFold <- which.max(unlist(aucList))
  bestModel <- modelList[[mejorFold]]
  return(bestModel)
}

dataUnder$altura <- as.factor(dataUnder$altura)
dataUnder$especie <- as.factor(dataUnder$especie)
dataUnder$diametro_tronco <- as.factor(dataUnder$diametro_tronco)
dataUnder$seccion <- as.factor(dataUnder$seccion)

dataOver$altura <- as.factor(dataOver$altura)
dataOver$especie <- as.factor(dataOver$especie)
dataOver$diametro_tronco <- as.factor(dataOver$diametro_tronco)
dataOver$seccion <- as.factor(dataOver$seccion)


model1 = cross_validation(dataUnder, 8)
#model2 = cross_validation(dataOver, 10)
#model3 = cross_validation(dataRose, 10)

prediccionesUnder <- predict(model1, data = validation)$predictions
print("Auc nuevo")
roc_obj <- roc(validation$inclinacion_peligrosa, prediccionesUnder)
auc_value <- auc(roc_obj)
print(auc_value)

#prediccionesUnder <- predict(model2, data = validation)$predictions

#roc_obj <- roc(validation$inclinacion_peligrosa, prediccionesUnder)
#auc_value <- auc(roc_obj)
#print(auc_value)

#prediccionesUnder <- predict(model3, data = validation)$predictions

#roc_obj <- roc(validation$inclinacion_peligrosa, prediccionesUnder)
#auc_value <- auc(roc_obj)
#print(auc_value)

prediccionesUnder <- predict(model1, data = test)$predictions

resultado <- data.frame(id = test$id, inclinacion_peligrosa = prediccionesUnder)

write.csv(resultado, file = "prediccionesUnderSamplingWithRandomForestCrossValidationTest.csv", row.names = FALSE)

#prediccionesUnder <- predict(model2, data = test)$predictions

#resultado <- data.frame(id = test$id, inclinacion_peligrosa = prediccionesUnder)

#write.csv(resultado, file = "prediccionesOverSamplingWithRandomForestCrossValidationTest2.csv", row.names = FALSE)

#prediccionesUnder <- predict(model3, data = test)$predictions

#resultado <- data.frame(id = test$id, inclinacion_peligrosa = prediccionesUnder)

#write.csv(resultado, file = "prediccionesOverandUnderSamplingWithRandomForestCrossValidationTest3.csv", row.names = FALSE)


```

```{r}
library(pROC)
library(randomForest)
library(ROSE)
library(ranger)
library(dplyr)
library(smotefamily)

set.seed(2024)
data <- read.csv("../../data/arbolado-mza-dataset.csv", header = TRUE, sep = ",")
test <- read.csv("../../data/arbolado-mza-dataset-test.csv", header = TRUE, sep = ",")
train  <-read.csv("../../data/arbolado-mendoza-dataset-train.csv", header = TRUE, sep = ",")
validation <- read.csv("../../data/arbolado-mendoza-dataset-validation.csv", header = TRUE, sep = ",")
print(train)
dataFrame <- train

maj <- dataFrame[dataFrame$inclinacion_peligrosa == 0, ]
min <- dataFrame[dataFrame$inclinacion_peligrosa == 1, ]


n = nrow(min) * 2
n2 = n + nrow(min)
dataUnder <- ovun.sample(inclinacion_peligrosa ~ ., data = dataFrame, method = "under", N = n * 3.4)$data



create_folds <- function(dataFrame, num) {
  indexes <- sample(1: nrow(dataFrame))
  folds <- split(indexes, cut(seq_along(indexes), breaks = num, labels = FALSE))
  names(folds) <- paste0("Fold", 1:num)
  return(folds)
}

cross_validation <- function(dataFrame, num) {
  dataFrame$inclinacion_peligrosa <- as.factor(dataFrame$inclinacion_peligrosa)

  folds <- create_folds(dataFrame, num)

  aucList <- list()
  modelList <- list()

  for (i in 1:num) {
    indexes <- folds[[i]]
    trainData <- dataFrame[-indexes, ]
    valData <- dataFrame[indexes, ]
    
    tree_model<- ranger(inclinacion_peligrosa ~ especie + circ_tronco_cm + diametro_tronco + lat + long  + seccion, data = dataUnder, num.trees = 300, num.threads = 6, mtry = 2, min.node.size = 3, sample.fraction = 0.5, max.depth = 16)
	  pred_probs <- predict(tree_model, valData)$predictions
    
    roc_obj <- roc(valData$inclinacion_peligrosa, pred_probs)
    auc_value <- auc(roc_obj)
    print(auc_value)

    aucList[[paste0("Fold", i)]] <- auc_value
    modelList[[paste0("Fold", i)]] <- tree_model
  } 
  mejorFold <- which.max(unlist(aucList))
  bestModel <- modelList[[mejorFold]]
  return(bestModel)
}

dataUnder$altura <- as.factor(dataUnder$altura)
dataUnder$especie <- as.factor(dataUnder$especie)
dataUnder$diametro_tronco <- as.factor(dataUnder$diametro_tronco)
dataUnder$seccion <- as.factor(dataUnder$seccion)

dataOver$altura <- as.factor(dataOver$altura)
dataOver$especie <- as.factor(dataOver$especie)
dataOver$diametro_tronco <- as.factor(dataOver$diametro_tronco)
dataOver$seccion <- as.factor(dataOver$seccion)

model1 = cross_validation(dataUnder, 8)

prediccionesUnder <- predict(model1, data = validation)$predictions
print("Auc nuevo")
roc_obj <- roc(validation$inclinacion_peligrosa, prediccionesUnder)
auc_value <- auc(roc_obj)
print(auc_value)


prediccionesUnder <- predict(model1, data = test)$predictions

resultado <- data.frame(id = test$id, inclinacion_peligrosa = prediccionesUnder)

write.csv(resultado, file = "prediccionesUnderSamplingWithRandomForestCrossValidationTest.csv", row.names = FALSE)


```






